ACORDAO-COMPLETO-2583146

ACÓRDÃO DE RELAÇÃO

ACÓRDÃO DE RELAÇÃO 2886/2023 ATA 9/2023 - PRIMEIRA CÂMARA

Acórdão 2886/2023-TCU-Primeira Câmara
VISTO e relacionado este processo de tomada de contas especial instaurada pela Financiadora de Estudos e Projetos, em desfavor de Ralim Armedi Silva, na condição de herdeira sucessora do Sr. Jairo Silva (responsável falecido) , Luiz Henrique Pimenta Rech, Eduardo Alberto Vilela Morales e Maria José Maciel, em razão de irregularidades na execução do Convênio 22.01.0755.00, registro Siafi 432969, firmado entre o Ministério da Ciência, Tecnologia e Inovação e a Fundação de Apoio a Recursos Genéticos e Biotecnologia Dalmo Catauli Giacometti, e que tinha por objeto "FNDCT\Cooperação Brasil Coreia."
Considerando a edição da Resolução-TCU 344, de 11 de outubro de 2022, que regulamenta, no âmbito do Tribunal de Contas da União, a prescrição para o exercício das pretensões punitiva e de ressarcimento;
considerando que, nos termos do art. 2º dessa norma, prescrevem em cinco anos as pretensões punitiva e de ressarcimento, contados dos termos iniciais indicados no artigo 4°, conforme cada caso;
considerando que entre 17/10/2006 (emissão de nota técnica contrária à instauração de TCE  - peça 30, fl. 1)  e 10/9/2012 (envio de notificações de cobrança do débito - peças 34-35) , o processo ficou paralisado por mais de cinco anos no órgão tomador de contas, configurando-se a ocorrência da prescrição ordinária;
considerando que os pareceres emitidos pela Unidade de Auditoria Especializada em Tomada de Contas Especial (AudTCE) e pelo Ministério Público especializado sugerem o reconhecimento da prescrição ordinária (peças 116 e 119) ;
ACORDAM os Ministros do Tribunal de Contas da União, reunidos em sessão da Primeira Câmara, com fundamento nos arts. 1º, caput e § 1º, da Lei 9.873/1999, 2º e 11 da Resolução/TCU 344/2022 e 143, inciso V, alínea "a", do Regimento Interno, em arquivar o processo e cientificar desta deliberação o Ministério da Ciência, Tecnologia e Inovação.
1. Processo TC-Processo 010.252/2019-3 (TOMADA DE CONTAS ESPECIAL) 
	1.1. Responsáveis: Eduardo Alberto Vilela Morales (XXX.907.051-XX) ; Luiz Henrique Pimenta Rech (XXX.390.201-XX) ; Maria Jose Maciel (XXX.093.446-XX) e Ralim Armedi Silva (XXX.913.631-XX) .
	1.2. Unidade: Financiadora de Estudos e Projetos.
	1.3. Relator: Ministro Jhonatan de Jesus.
	1.4. Representante do Ministério Público: Subprocurador-Geral Lucas Rocha Furtado.
	1.5. Unidade Técnica: Unidade de Auditoria Especializada em Tomada de Contas Especial (AudTCE) .
	1.6. Representação legal: Wendel Junior de Souza Meireles (OAB/DF 20234) , representando Ralim Armedi Silva. 
	1.7. Determinações/Recomendações/Orientações: não há.

Primeira Câmara

Financiadora de Estudos e Projetos.

Eduardo Alberto Vilela Morales (XXX.907.051-XX); Luiz Henrique Pimenta Rech (XXX.390.201-XX); Maria Jose Maciel (XXX.093.446-XX) e Ralim Armedi Silva (XXX.913.631-XX).

JHONATAN DE JESUS

Wendel Junior de Souza Meireles (OAB/DF 20234), representando Ralim Armedi Silva.

TOMADA DE CONTAS ESPECIAL (TCE)

Unidade de Auditoria Especializada em Tomada de Contas Especial (AudTCE).